【裁判字號】    97,消債更,288
【裁判日期】    980609
【裁判案由】    更生事件
【裁判全文】
臺灣士林地方法院民事裁定           97年度消債更字第288號
債  務  人  甲○○
                        樓
代  理  人  連炎昌律師
上列債務人聲請更生事件，本院裁定如下：
    主  文
債務人甲○○自中華民國九十八年六月十日下午五時起開始更生
程序。
命司法事務官進行本件更生程序。
    理  由
一、債務人聲請意旨略以：債務人有不能清償債務之情事，前曾
    於民國95年間依照「中華民國銀行公會會員辦理消費金融案
    件無擔保債務協商機制」請求共同協商債務清償方案，並協
    商成立，協商條件為每月還款新臺幣（下同）2 萬2,923 元
    。惟債務人於民國95年1 月10日遭公司資遣，又因身體狀況
    不佳致債務人須依賴朋友週轉。嗣所任職工作收入顯不足清
    償債務，且擔任債務人二哥謝文才中捷公寓大廈管理維護股
    份有限公司之人事保證人，因其將管理費挪作私用，致債務
    人與謝文才負連帶賠償責任。是協商條件未考量債務人生活
    必要支出費用，債務人確係因不可歸責於己，致履行協商條
    件顯有重大困難。且債務人無擔保或無優先權之債務總額未
    逾1,200 萬元，復未經法院裁定開始清算程序或宣告破產，
    爰向本院聲請更生等語。
二、按債務人與金融機構協商成立者，不得聲請更生或清算，但
    因不可歸責於己之事由，致履行顯有重大困難者，不在此限
    。本條例施行前，債務人依金融主管機關協調成立之中華民
    國銀行公會會員辦理消費金融案件無擔保債務協商機制與金
    融機構成立之協商，準用前項之規定，消費者債務清理條例
    第151 條第5 項、第6 項分別定有明文。次按，債務人不能
    清償債務或有不能清償之虞，且無擔保或無優先權之債務總
    額未逾新臺幣（下同）1,200 萬元者，於法院裁定開始清算
    程序或宣告破產前，得向法院聲請更生，觀諸消費者債務清
    理條例第3 條、第42條第1 項規定自明。又法院開始更生程
    序之裁定，應載明其年、月、日、時，並即時發生效力。法
    院開始更生或清算程序後，得命司法事務官進行更生或清算
    程序，必要時得選任律師、會計師或其他適當之自然人或法
    人一人為監督人或管理人，復為同條例第45條第1 項、第16
    條所明定。
三、經查，債務人所主張之上開事實，業據提出中華民國銀行公
    會會員辦理消費金融案件無擔保債務協商機制協議書暨所附
    無擔保債務還款計畫書 (見本院卷第30頁至31頁）、債務人
    全戶戶籍謄本正本（見本院卷第32頁）、財產及收入狀況說
    明書（見本院卷第13頁）、財團法人金融聯合徵信中心當事
    人綜合信用報告之協商前置專用債權人清冊（見本院卷第25
    頁至28頁）、財政部臺北市國稅局95及96年度綜所稅各類所
    得清單（見本院卷第15頁至16頁）、全國財產稅總歸戶財產
    查詢資料（見本院卷第20頁）、離職證明單（見本院卷第43
    頁）、本院96年度訴字第695 號判決影本（見本院卷第21頁
    至24頁）等為證，核閱屬實，堪認為真正。佐諸債務人每月
    薪資平均約為1 萬5,800 元至1 萬9,800 元，有債務人勞工
    保險被保險人投保資料表（明細）及薪俸袋影本（見本院卷
    第44頁至47頁）在卷可稽，足見債務人之每月收入扣除必要
    支出費用後，確不足履行上開協商條件。準此以觀，債務人
    主張其有不可歸責於己之事由，致履行協商條件顯有困難，
    堪認為真實。此外，復查無債務人有消費者債務清理條例第
    6 條第3 項、第8 條或第46條各款所定駁回更生聲請之事由
    存在，則債務人聲請更生，應屬有據。
四、爰裁定如主文。
中    華    民    國    98    年    6     月    9     日
                  民事第二庭  法      官  王本源
上為正本係照原本作成。
本件不得抗告。
中    華    民    國    98    年    6     月    9    日
                              書  記  官  周嫣蘋


司法院資訊處製作；財團法人民間司法改革基金會備份。
